臺灣屏東地方法院民事判決
111年度潮簡字第292號
原      告  黃朝明  


被      告  永瓚開發建設股份有限公司

法定代理人  呂豫文  
訴訟代理人  林宏樵  


上列當事人間債務人異議之訴事件，本院於111年6月27日言詞辯
論終結，判決如下：
　　主  文
原告之訴駁回。
訴訟費用由原告負擔。
    事實及理由
一、原告主張：被告持本院108年度司執字第24806號債權憑證（
    下稱系爭債權憑證）為執行名義，聲請本院以111年度司執
    字第9346號強制執行事件，並依法併入本院110年度司執字
    第54433號之強制執行程序（下稱系爭執行事件），對原告
    強制執行，惟該系爭債權憑證所示債權，係於93年2月23日
    確定，但被告卻於108年11月21日取得系爭債權憑證，即表
    示於支付命令成立後已罹於時效，故原告自得提起本件債務
    人異議之訴。再者，被告於利息及違約金之請求，就被告聲
    請系爭執行事件之日5年以前部分，已逾5年之請求權時效，
    原告就此範圍所為之時效抗辯，拒絕給付，自有理由。是以
    被告支付命令所示債權，關於利息請求權部分已因罹於時效
    而消減，被告不得持系爭債權憑證對原告強制執行，為此提
    起本件訴訟。並聲明：本院110年度司執字第54433號強制執
    行序應予撤銷。訴訟費用由被告負擔。
二、被告抗辯：
　　本件債權，於108年3月併入法務部行政執行署屏東分署強制
    執行，原告亦於108年6月來電協商，因雙方未達成共識，故
    協商無結果，然因原告已承認此筆債務之存在，且原告於10
    8年並未提出時效請求權抗辯，故原告提起債務人異議之訴
    ，難謂有據。並聲明：原告之訴駁回。
三、法院之判斷：
㈠、按「消滅時效，因左列事由而中斷：一、請求。二、承認。
    三、起訴…」民法第129條第1項定有明文。查被告抗辯原告
    於108年6月4日與被告協商還款情形，業據其提出催收紀錄
    為證，原告雖主張其僅係打去詢問被告為何找他云云，然依
    被告所提出之催收紀錄，其上記載「客戶來電/黃朝明本人/
    手機....借戶來電言已與行政執行署辦理分期繳款每期繳款
    10,000元共22期，也懇請本公司讓其協議分期告知因名下有
    不動產故本公司無法讓其分期只能一次清償另提供一次28萬
    借戶言此金額沒辦法仍請借戶去籌看看過幾天再連絡」等語
    ，此有該催收紀錄在卷可稽（見本院卷第21頁），是依上開
    記載之內容，原告顯非單純詢問被告為何找他，其明白表示
    尚有積欠稅款，現以分期方式清償，希望被告公司亦能同意
    以分期方式清償，顯係認知有債務存在，並表示清償之意，
    自屬民法第129條第1項第2款之承認，債務人即原告既承認
    債務，則原支付命債務之時效自屬中斷，故原告抗辯原支付
    命令債務罹於時效云云，不足採信。
㈡、末按「執行名義成立後，如有消滅或妨礙債權人請求之事由
    發生，債務人得於強制執行程序終結前，向執行法院對債權
    人提起異議之訴。如以裁判為執行名義時，其為異議原因之
    事實發生在前訴訟言詞辯論終結後者，亦得主張之」，強制
    執行法第14條第1項定有明文。原告之上開主張非「執行名
    義成立後，有消滅或妨礙債權人請求之事由」，從而，原告
    請求本院110年度司執字第54433號兩造間強制執行事件之強
    制執行程序應予撤銷，為無理由，應予駁回。
四、本件事證已臻明確，兩造其餘攻擊防禦方法與判決之結果不
    生影響，爰不一一贅論，併此敘明。
五、訴訟費用負擔之依據：民事訴訟法第78條。　　　　　　
中　　華　　民　　國　　111 　年　　7 　　月　　11　　日
                 潮州簡易庭   法　官 吳思怡
以上正本係照原本作成。
如不服本判決，應於送達後20日內，向本院提出上訴狀並表明上
訴理由，如於本判決宣示後送達前提起上訴者，應於判決送達後
20日內補提上訴理由書（須附繕本）。如委任律師提起上訴者
，應一併繳納上訴審裁判費。
中　　華　　民　　國　　111 　年　　7 　　月　　11　　日

                                  書記官　蔡進吉